臺灣嘉義地方法院民事裁定
110年度訴字第330號
上  訴  人
即  原  告  陳葉青  


被  上訴人
即  被  告  陳怡樺  


            陳德欣  
            陳枝茂  
上列上訴人即原告與被上訴人即被告陳怡樺、陳德欣及陳枝茂間
，請求返還不當得利事件，對於中華民國111年1月18日本院110
年度訴字第330號第一審判決提起上訴，本院裁定如下：
    主    文
上訴人應於收受本裁定送達翌日起五日內，補繳第二審裁判費新
臺幣伍仟玖佰伍拾伍元，逾期未繳，即裁定駁回其上訴。
    理    由
一、按訴訟標的之價額，由法院核定。因財產權而起訴者，其訴
    訟標的之價額，以起訴時之交易價額為準，無交易價額者，
    以原告就訴訟標的所有之利益為準，如不能核定者，以民事
    訴訟法第466條所定不得上訴第三審之最高利益額數加十分
    之一定之。又以一訴主張數項標的者，其價額合併計算之，
    但所主張之數項標的互相競合或應為選擇者，其訴訟標的價
    額，應依其中價額最高者定之。再以一訴附帶請求其孳息、
    損害賠償、違約金或費用者，不併算其價額。因財產權起訴
    者，應依民事訴訟法第77條之13規定，繳納裁判費；提起民
    事第二審上訴，應依同法第77條之16規定，繳納上訴費，此
    為必備之程式。又上訴不合程式或有其他不合法之情形而可
    以補正者，原第一審法院應定期間命其補正，如不於期間內
    補正，應以裁定駁回之。因定期給付或定期收益涉訟，以權
    利存續期間之收入總數為準；期間未確定時，應推定其存續
    期間。但其期間超過10年者，以10年計算，民事訴訟法第77
    條之12、第77條之2、第442條第2項、第77條之10分別定有
    明文。
二、經查，上訴人對於本院110年度訴字第330號第一審判決提起
    上訴，未據繳納裁判費，本件上訴人之上訴利益如下：
㈠、查上訴人之上訴聲明係為「一、原判決廢棄。二、被上訴人
    陳怡樺、陳德欣、陳枝茂應按嘉義市○區○○路000號及000號
    建物持分比例給付原告合計35萬0,093元，並原告民事準備
    暨調查證據聲請狀繕本送達之日起至清償日止，按年息百分
    之5計算之利息；並自原告民事準備暨調查證據聲請狀繕本
    送達之日起，按嘉義市○區○○路000號及000號建物持分每月
    給付原告合計5,834元。三、第一、二審訴訟費用由被告上
    訴人連帶負擔。四、上訴人願供擔保，請准宣告假執行。」
    。
㈡、經核，本件民事準備暨調查證據聲請狀繕本送達至最後一名
    被告之日為110年9月17日，而本件言詞辯論日係為110年12
    月22日，自民事準備暨調查證據聲請狀繕本送達至最後一名
    被告翌日起至本件言詞辯論日，共經過96日。而本件上訴人
    就嘉義市○區○○路000號及000號建物請求不當得利金額係為
    新臺幣（下同）35萬93元，而其上訴聲明中之每月給付計算
    至第一審言詞辯論終結日止為1萬8,669元（計算式
　  ：5834X6÷30+5834X3=1萬8,669元，原以下四捨五入）。是
    以，原告之上訴利益應為36萬8,762元，應徵第二審裁判費5
    ,955元。茲依民事訴訟法第442條第2項前段之規定，限上訴
    人於收受本裁定送達後5日內向本院如數補繳，逾期未繳，
    即駁回其上訴，特此裁定。
中　　華　　民　　國　　111 　年　　3 　　月　　16　　日
　　　　　　　　　民事第一庭　法　官  唐一强
以上正本係照原本作成。                  
如不服本裁定關於核定上訴利益部分，應於送達後10日內向本院
提出抗告狀（須按對造人數提出繕本），並繳納抗告費新臺幣1,
000元；其餘不得抗告。
中　　華　　民　　國　　111 　年　　3 　　月　　16　　日
                              書記官  黃妍爾